【裁判字號】    97,訴,566
【裁判日期】    971128
【裁判案由】    違反毒品危害防制條例
【裁判全文】
臺灣新竹地方法院刑事判決               97年度訴字第566號
公  訴  人  臺灣新竹地方法院檢察署檢察官
被      告  甲○○
上列被告因違反毒品危害防制條例案件，經檢察官提起公訴（97
年度毒偵字第995 號），經本院合議庭裁定依簡式審判程序判決
如下：
    主  文
甲○○施用第一級毒品，處有期徒刑柒月。又施用第二級毒品，
處有期徒刑伍月。應執行有期徒刑拾月。
    事  實
一、甲○○前曾於96年間因施用毒品案件，經臺灣新竹地方法院
    檢察署檢察官聲請，而經本院於96年5 月25日以96年度毒聲
    字第168 號裁定送勒戒處所觀察、勒戒，旋因觀察、勒戒後
    ，因認無繼續施用毒品傾向，於96年8 月16日執行完畢出所
    ，並經臺灣新竹地方法院檢察署檢察官於96年8 月20日以96
    年度毒偵字第678號為不起訴處分確定。
二、惟甲○○猶不知悔改，復於前開觀察、勒戒處分執行完畢後
    5 年內，基於施用第一級毒品海洛因之犯意，於97年5 月19
    日16時30分前同日某時許，在友人賴湘榮（另案經臺灣新竹
    地方法院檢察署檢察官偵辦中）位於新竹市○區○○○街40
    號6 樓601 室之居處，以將海洛因摻入香菸內施用之方式，
    施用第一級毒品海洛因。又另行起意，並基於施用第二級毒
    品安非他命之犯意，於97年5 月19日16時30分前同日某時許
    ，在友人賴湘榮位於上址之居處，以將安非他命置於玻璃球
    內，再以火燒烤，吸其煙霧之方式，施用第二級毒品安非他
    命。嗣於97年5 月19日16時30分許，在上址，為警經賴湘榮
    同意後執行搜索，並扣得賴湘榮所有第一級毒品海洛因1 包
    （毛重0.26公克）、注射針筒1 支及安非他命玻璃吸食器2
    個等物，甲○○因而為警帶回警局，經甲○○同意後採集其
    尿液，並經警將其尿液送驗結果呈嗎啡陽性反應及安非他命
    陽性反應，因而循線查悉上情。
三、案經新竹市警察局第三分局報請臺灣新竹地方法院檢察署檢
    察官偵查起訴。
    理  由
一、本件被告甲○○所犯為毒品危害防制條例第10條第1 項之施
    用第一級毒品罪及同條第2 項之施用第二級毒品罪，均非死
    刑、無期徒刑、最輕本刑為三年以上有期徒刑之罪，或高等
    法院管轄第一審之案件，被告於本院準備程序進行中，就被
    訴事實為有罪之陳述，經本院合議庭認合於新修正刑事訴訟
    法第273 條之1 第1 項之規定，裁定進行簡式審判程序，合
    先敘明。
二、訊據被告甲○○對於上揭時地以如事實欄所示方法，施用第
    一級毒品海洛因及第二級毒品安非他命等情均坦承不諱，並
    有新竹市警察局第三分局搜索扣押筆錄1 份、搜索經過及結
    果陳報書1 份、扣押物品目錄表1 份及照片4 幀等在卷足憑
    ，而經警將被告親採封緘之尿液送驗結果，確呈嗎啡陽性反
    應及安非他命陽性反應等情，亦有新竹市警察局辦理煙毒、
    麻醉藥品案尿液送驗受檢人真實姓名代號對照表及臺灣尖端
    先進生技醫藥股份有限公司所出具之濫用藥物檢驗報告各1
    份附卷足憑，足見被告所為前開自白，確與事實相符而堪採
    信。
三、再者，被告前曾於96年間因施用毒品案件，經臺灣新竹地方
    法院檢察署檢察官聲請，而經本院於96年5 月25日以96年度
    毒聲字第168 號裁定送勒戒處所觀察、勒戒，旋因觀察、勒
    戒後，因認無繼續施用毒品傾向，於96年8 月16日執行完畢
    出所，並經臺灣新竹地方法院檢察署檢察官於96年8 月20日
    以96年度毒偵字第678號為不起訴處分確定等情，亦有臺灣
    新竹地方法院檢察署檢察官96年度毒偵字第678號不起訴處
    分書、臺灣新竹地方法院檢察署刑案資料查註紀錄表、被告
    提示簡表、全國施用毒品案件紀錄表、受觀察勒戒人毒品及
    前科紀錄簡列表、矯正簡表及臺灣高等法院被告前案紀錄表
    各1 份在卷足憑。綜上，本案事證已臻明確，被告於前案觀
    察、勒戒處分執行完畢後5年內再犯施用第一級毒品海洛因
    及施用第二級毒品安非他命之犯行洵堪認定，應予依法論科
    。
三、按海洛因及安非他命分別屬毒品危害防制條例第2 條第2 項
    第1 款所列之第一級毒品及同條項第2 款所列之第二級毒品
    。核被告甲○○所為，係犯毒品危害防制條例第10條第1 項
    之施用第一級毒品罪及同條第2 項之施用第二級毒品罪。至
    其持有第一級毒品海洛因及安非他命後，均進而施用，其持
    有第一級毒品及第二級毒品之低度行為，應分別為施用第一
    級毒品及施用第二級毒品之高度行為所吸收，爰不另論其持
    有第一級毒品及持有第二級毒品罪。被告所犯上揭施用第一
    級毒品罪及施用第二級毒品罪，犯意個別，行為互殊，應予
    分論併罰。爰審酌被告曾因施用毒品而觀察、勒戒在案，猶
    不知悔悟，卻再犯本案犯行，顯然自制力薄弱，本案施用毒
    品種類、犯罪手段、情節、所生危害，及被告所為係戕害自
    身身心健康，犯後尚能坦承犯行，態度良好等一切情狀，量
    處如主文所示之刑，及定其應執行刑，以資懲儆。至扣案之
    第一級毒品海洛因1 包（毛重0.26公克）及注射針筒1 支等
    物，和被告所為上揭犯行無關，爰不予以宣告沒收銷燬及宣
    告沒收之；又扣案之安非他命玻璃吸食器2 個等物，雖被告
    供述曾以之作為施用第二級毒品安非他命犯行所用之物，然
    該吸食器2 個等物均為同案被查獲之賴湘榮所有之物等情，
    業據被告供述在卷，本院復查無其他積極證據足資認定係為
    被告所有之物，爰亦不予宣告沒收之，附此敘明。
據上論斷，應依刑事訴訟法第273 條之1 第1 項、第299 條第1
項前段，毒品危害防制條例第10條第1 項、第2 項，刑法第11條
前段、第51條第5 款，判決如主文。
本案經檢察官張嘉宏到庭執行職務。
中    華    民    國    97    年    11    月    28    日
                  刑事第一庭    法  官   楊惠芬
以上正本證明與原本無異。
如不服本判決應於收受本判決後10日內向本院提出上訴書狀，上
訴書狀應敘述具體理由。上訴書狀未敘述上訴理由者，應於上訴
期間屆滿後20日內補提理由書狀於本院 (均須按他造當事人之人
數附繕本 )「切勿逕送上級法院」。
中    華    民    國    97    年    11    月    28    日
                                書記官   張懿中
附錄本案論罪科刑法條全文：
毒品危害防制條例第10條：
施用第一級毒品者，處六月以上五年以下有期徒刑。
施用第二級毒品，處三年以下有期徒刑。


司法院資訊處製作；財團法人民間司法改革基金會備份。
